臺灣臺中地方法院民事裁定
111年度抗字第275號
抗  告  人  曾信    




相  對  人  助航企業有限公司

法定代理人  蔡佳伶  
上列當事人間因本票裁定事件，抗告人對於民國111年10月3日本
院簡易庭司法事務官所為111年度司票字第6041號裁定提起抗告
，本院合議庭裁定如下：
    主    文
抗告駁回。
抗告程序新臺幣壹仟元費用由抗告人負擔。
    理    由
一、抗告意旨略以：抗告人清楚明確在3日內使用簡訊、通訊軟
    體、電話拒絕合約內容，亦有誠意和相對人至公共場合討論
    解決相關問題，相對人所收受利息已超出法律相關之利率，
    是違法合約，且合約內容說明有3日鑑賞期得以自由取消合
    約，並未說明一定要到現場做解約等動作，相對人在外聲名
    狼籍、負面消息很多，抗告人因而不敢再去相對人公司，已
    向臺中消保會聯絡並送出相關資料。爰依法提起抗告，請求
    廢棄原裁定等語。　　
二、按執票人向本票發票人行使追索權時，得聲請法院裁定後強
    制執行，票據法第123條定有明文。又本票執票人依票據法
    第123條規定聲請法院裁定許可對發票人強制執行，係屬非
    訟事件，此項聲請之裁定及抗告法院之裁定，僅依非訟事件
    程序以審查強制執行許可與否，並無確定實體上法律關係存
    否之效力，法院僅就本票形式上之要件是否具備予以審查即
    為已足，至於當事人間實體上之爭執，應循訴訟程序以資解
    決，要非非訟裁定法院所得審酌（最高法院57年度台抗字第
    76號、56年度台抗字第714號裁定意旨參照）。
三、經查，相對人主張執有抗告人簽發免除作成拒絕證書之本票
    ，經提示未獲付款，聲請裁定准許強制執行如原裁定主文欄
    第1項所示之金額等情，業據提出該本票為證，原裁定予以
    准許，經核於法並無不合。至抗告意旨所述已拒絕或取消合
    約內容，並向臺中消保會聯絡並檢送相關資料等節，係屬實
    體上票據權利是否存在之爭執，揆諸前揭說明，自應由抗告
    人另行提起民事訴訟以資解決，要非本件本票准許強制執行
    裁定之非訟程序所得斟酌審究。是抗告人以上開抗告意旨指
    摘原裁定不當，求予廢棄，為無理由，應予駁回。
四、按對於非訟事件，依法應由關係人負擔費用者，法院裁定命
    關係人負擔時，應一併確定其數額，非訟事件法第24條第1
    項定有明文，爰依法確定本件抗告程序費用額如主文第2項
    所示，由抗告人負擔。
五、據上論結，本件抗告為無理由，依非訟事件法第46條、第21
    條第2 項、第24條第1項，民事訴訟法第495條之1第1項、第
    449條第1項、第95條、第78條，裁定如主文。
中　　華　　民　　國　　111 　年　　11　　月　　 7　　日
                  民事第一庭　審判長法　官  許石慶
　　　　　　　　　
　　　　　　　　　                  法  官  鍾宇嫣
　　　　　　　　　　　　　　　　　　
　　　　　　　　　                  法  官　江彥儀
正本係照原本作成。
如不服本裁定，僅得於收受本裁定正本送達後10日內，委任律師
以適用法規顯有錯誤為理由，向本院提出再抗告狀（須附繕本一
份）並繳納再抗告裁判費新台幣1,000元。
中　　華　　民　　國　　111 　年　　11　　月　　7 　　日
                                 　 書記官　李俊毅